臺灣高雄地方法院刑事判決　　　　　　　 94年度訴字第374號
公　訴　人　臺灣高雄地方法院檢察署檢察官
被　　　告　甲○○　男　39歲.
上列被告因違反毒品危害防制條例案件，茲經檢察官提起公訴（
93年度毒偵字第6220號），並經本院合議庭裁定由受命法官獨任
進行簡式審判程序，本院判決如左：
    主  文
甲○○連續施用第一級毒品，累犯，處有期徒刑拾月。
    事  實
一、甲○○前於民國86年間，因違反肅清煙毒條例案件，經本院
    以86年度訴字第2020號判處有期徒刑3年6月，於86年9月25
    日因撤回上訴而確定，並於同年11月28日入監執行，而於88
    年9月22日縮短刑期假釋出獄，嗣因撤銷假釋，於90年9月19
    日入監執行殘行有期徒刑1年6月30日，並於92年4月5日縮短
    刑期執行完畢。甲○○另於89年間，因施用毒品案件，經臺
    灣臺南地方法院（下稱臺南地院）以89年度毒聲字第2415號
    裁定送觀察、勒戒後，認有繼續施用毒品之傾向，經臺南地
    院以90年度毒聲字第92號裁定令入戒治處所施以強制戒治，
    再以90年度毒聲字第1692號裁定停止戒治，所餘戒治期間付
    保護管束，而於91年1月15日保護管束期滿未經撤銷，而強
    制戒治執行完畢，並由臺灣臺南地方法院檢察署檢察官於91
    年1月25日，以91年度戒毒偵字第42號為不起訴處分確定。
二、詎甲○○不知悔改，竟於強制戒治執行完畢後5年內，復基
    於施用第一級毒品之概括犯意，連續自93年4月間某日（即
    其前開刑期執行完畢出監後之某日）起，至93年10月14日19
    時止，在其位於高雄市○○區○○路739號住處，以將第一
    級毒品海洛因摻入香菸後吸食含有海洛因成分煙氣之方式，
    或將第一級毒品海洛因置入針筒後予以施打之方式，施用第
    一級毒品海洛因多次。嗣於同年10月15日21時50分許，在高
    雄市三民區○○○路與皓東路口，為警查獲，並扣得陳英俊
    所有而與甲○○施用毒品無關之疑似海洛因白色粉末一包。
三、案經高雄市政府警察局三民二分局報告臺灣高雄地方法院檢
    察署檢察官偵查起訴。
    理  由
一、本件被告甲○○所犯係死刑、無期徒刑、最輕本刑為3年以
    上有期徒刑以外之罪，其於準備程序中就被訴事實為有罪之
    陳述，經法官告知簡式審判程序之旨，並聽取公訴人及被告
    之意見後，認為適宜由受命法官獨任進行簡式審判程序，依
    刑事訴訟法第273條之1第1項規定，裁定由受命法官獨任進
    行審判程序，合先敘明。
二、經查：
  (一)上揭犯罪事實，業據被告坦承不諱，而被告為警查獲時所採
    之尿液檢體，經送高雄市立凱旋醫院以酵素免疫學分析法（
    EIA）及氣相層析質譜儀法（GC／MS）方法檢驗結果，係呈
    現嗎啡陽性反應，此有該醫院93年10月29日濫用藥物尿液檢
    驗報告暨濫用藥物尿液檢體監管記錄表（代號H-854號）各
    一紙附卷可稽，是被告連續施用第一級毒品海洛因之犯行，
    應堪認定。
  (二)被告前於89年間，因施用毒品案件，經臺南地院以89年度毒
    聲字第2415號裁定送觀察、勒戒後，認有繼續施用毒品之傾
    向，經臺南地院以90年度毒聲字第92號裁定令入戒治處所施
    以強制戒治，再經臺南地院以90年度毒聲字第1692號裁定停
    止戒治，所餘戒治期間付保護管束，而於91年1 月15日保護
    管束期滿未經撤銷，而強制戒治執行完畢等情，有臺灣高等
    法院被告前案紀錄表、臺灣高雄地方法院檢察署刑案資料查
    註紀錄表各一份在卷可攷，是被告自93年4 月間某日（即其
    前開刑期執行完畢出監後之某日）起，至93年10月14日19時
    止，連續施用第一級毒品之行為，既然係在91年1 月15日強
    制戒治執行完畢後，5 年內再犯毒品危害防制條例第10條第
    1 項之罪，應依毒品危害防制條例第23條第2 項之規定，予
    以追訴、處罰。
三、核被告所為，係犯毒品危害防制條例第10條第1項之施用第
    一級毒品罪。被告持有第一級毒品後進而施用，其持有之低
    度行為應為施用之高度行為所吸收，故不另論其持有毒品罪
    。而被告自93年4月間某日（即其前開刑期執行完畢出監後
    之某日）起，至93年10月14日19時止，先後多次施用第一級
    毒品之行為，時間緊接，犯罪構成要件相同，顯係分別基於
    概括之犯意反覆為之，為連續犯，應依刑法第56條之規定，
    以一罪論處，並應依法加重其刑；公訴意旨雖漏未就被告於
    93年4月間某日（即其前開刑期執行完畢出監後之某日）起
    ，至同年10月14前之施用第一級毒品犯行部分，提起公訴，
    然該未經起訴部分與起訴部分，具有裁判上之一罪關係，為
    起訴效力所及，本院自得併為審理。又被告前因違反肅清煙
    毒條例案件，經本院以86年度訴字第2020 號判處有期徒刑3
    年6月，於86年9月25日因撤回上訴確定，並於92年4月5日縮
    短刑期執行完畢等情，亦有前開被告前案紀錄表一紙在卷可
    佐，被告於有期徒刑執行完畢後，5年內再犯本件有期徒刑
    以上之罪，為累犯，應依刑法第47條規定，加重其刑，被告
    同時有二種以上刑之加重事由，應依法遞加之。爰審酌被告
    前有違反肅清煙毒條例案件之前科紀錄，已如前述，其於毒
    品危害防制條例施行後復因施用毒品，經勒戒、觀察及強制
    戒治程序，由檢察官為不起訴處分後，仍未戒絕毒品，再犯
    相同之罪，顯見其無戒毒悔改之意，惟念及其施用毒品乃自
    戕一己之身體健康，尚未害及他人，且犯後坦承犯行，態度
    良好等一切情狀，量處如主文所示之刑。扣案之白色粉末，
    係屬案外人陳英俊所有，業據被告及案外人陳英俊於警詢時
    供述明確，客觀上並無證據足以證明該扣案之白色粉末確係
    第一級毒品海洛因，且亦無證據顯示與本案施用毒品有何關
    連，依法自不得宣告沒收，附此敘明。
據上論斷，應依刑事訴訟法第273條之1第1項、第299條第1項前
段，毒品危害防制條例第10條第1項，刑法第11條、第56條、第
47條，判決如主文。
本案經檢察官乙○○到庭執行職務。
中　　華　　民　　國　　94　　年　　4 　　月　　6 　　日
                  刑事第十一庭  法　官  高增泓
以上正本證明與原本無異。
如不服本判決，應於送達後10日內，向本院提出上訴狀。
中　　華　　民　　國　　94　　年　　4 　　月　　7 　　日
                                書記官  林慧芬
附錄本判決論罪科刑法條：
毒品危害防制條例第10條
施用第1級毒品者，處6月以上5年以下有期徒刑。
施用第2級毒品者，處3年以下有期徒刑。
